【裁判字號】    95,簡抗,7
【裁判日期】    950607
【裁判案由】    確認本票債權關係不存在
【裁判全文】
臺灣高雄地方法院民事裁定               95年度簡抗字第7號
抗  告  人  乙○○
相  對  人  甲○○
當事人間確認本票債權關係不存在事件，抗告人對於民國95年3
月3 日本院高雄簡易庭94年度雄簡字第361 號民事裁定提起抗告
，本院裁定如下：
  主  文
原裁定廢棄，發回本院高雄簡易庭。
  理  由
一、抗告意旨略以：伊於原審先依票據之法律關係，起訴請求確
    認相對人所持有伊於民國91年12月13日所簽發面額新台幣（
    下同）920,000 元之本票債權不存在，嗣於言詞辯論程序中
    ，追加請求(一)本院94年度執字第9040號清償票款強制執行事
    件，所為之強制執行程序應予撤銷，(二)相對人應給付伊616,
    707 元及其遲延利息，而上開追加部分，合於民事訴訟法追
    加之要件，原審竟以追加不合法為由裁定駁回，其駁回之裁
    定顯有違誤，為此提起抗告，請求廢棄原裁定等語。
二、按訴狀送達後，原告不得將原訴變更或追加他訴，但請求之
    基礎事實同一者，不在此限；又按因訴之變更、追加或提起
    反訴，致其訴之全部或一部，不屬第427 條第1 項及第2 項
    之範圍者，除當事人合意繼續適用簡易程序外，法院應以裁
    定改用通常訴訟程序，並由原法官繼續審理，民事訴訟法第
    255 條第1 項第2 款、第435 條第1 項分別規定甚詳。
三、經查，本件抗告人起訴主張相對人委託其代為購買股票，並
    交付100 萬元之投資款予伊，抗告人則開立同額本票予相對
    人收執以供擔保，嗣伊以融資方式購入股票後，價值下滑，
    因融資擔保率不足，抗告人通知相對人補足融資款，相對人
    表示其財務困難，抗告人惟恐上開代購之股票遭券商強制賣
    出，只得為相對人代墊100 萬元之款項，不料抗告人於91年
    接獲相對人寄發存證信函，要求返還借款100 萬元，抗告人
    找相對人瞭解後，才知相對人係需錢孔急，方出此下策，抗
    告人遂交付8 萬元予相對人應急，並取回上開面額100 萬元
    之本票，再重新簽發面額92萬元之系爭本票予相對人收執，
    詎相對人竟於94年間，持系爭本票向本院聲請裁定准予強制
    執行，經本院以94年度執字第9040號執行事件受理，抗告人
    乃提起本訴請求確認相對人所持有系爭本票債權不存在，嗣
    於言詞辯論程序中，追加請求撤銷本院上開強制執行程序；
    又兩造間之委託買賣股票關係經清算後，相對人尚積欠抗告
    人616,707 元，爰一併追加請求相對人返還此筆代墊款等情
    ，業據本院依職權調閱94年度雄簡字第361 號民事簡易卷宗
    查核無訛，是以抗告人起訴及追加之部分均係基於同一之基
    礎事實，其追加自屬合法。又該訴經追加結果，雖不屬民事
    訴訟法第427 條第1 、2 項得適用簡易訴訟程序之範圍，惟
    依同法第435 條第1 項規定，仍應由原審法官繼適用簡易審
    判程序，或以裁定改用通常訴訟程序進行審理，此與不得行
    同種訴訟程序者不得追加之情形尚屬有間，故原審以裁定駁
    回抗告人追加之聲請，顯有未當，抗告意旨指摘原裁定不當
    ，為有理由，自應由本院將原裁定廢棄，發回本院高雄簡易
    庭為適當之處理。
三、據上論結，本件抗告為有理由，依民事訴訟法第436 條之1
    第3項、第492 條，裁定如主文。
中    華    民    國    95    年    6     月    7     日
                  民事第一庭  審判長法  官  甯馨
                                    法  官  曾鴻文
                                    法  官  莊珮君
正本係照原本作成。
本裁定不得再抗告。
中    華    民    國    95    年    6     月    7     日
                                    書記官  何明昌


司法院資訊處製作；財團法人民間司法改革基金會備份。
